臺灣高等法院臺中分院刑事判決　　　　96年度上易字第1473號
上　訴　人　臺灣南投地方法院檢察署檢察官
被　　　告　甲○○
　　　　　　　　　　（現於臺灣臺中監獄南投分監執行中）
上列上訴人因被告違反毒品危害防制條例案件，不服臺灣南投地
方法院96年度易字第221號中華民國96年7月16日第一審判決（起
訴案號：臺灣南投地方法院檢察署96年度毒偵字第288號)，提起
上訴，本院判決如下：
    主    文
上訴駁回。
    理    由
一、本案經本院審理結果，認第一審諭知免訴之判決，並無不當
    ，應予維持，並引用第一審判決書記載之證據及理由（如附
    件）。
二、檢察官上訴意旨略以：所謂連續犯，係被告主觀上基於概括
    （或稱整體）故意所為構成要件相同之犯罪行為，然本案被
    告甲○○所施用者，係MDMA，並非臺灣南投地方法院95年度
    易字第 213號判決所指之甲基安非他命犯行，二者雖係同級
    毒品，惟係不同種之毒品，衡諸常理，被告焉有所謂概括故
    意或整體故意存在？原審判決認事用法，已有不當；況原審
    判決並未細究被告當時施用MDMA之情狀為何，即認被告係基
    於概括犯意為之，此部分亦難謂無未予調查即認定事實之違
    背法令等語。
三、經查：被告於原審雖否認施用第二級毒品MDMA，然已供稱：
    「我都是施用甲基安非他命或Ｋ他命‧‧‧我確實有於95年
    2月16日淩晨1時許，至台中市○○路○段1號3樓之『時尚PU
    B 』，以吸食器燒烤施用，以及摻入香煙內點燃吸食之方式
    施用，對於我吸食的粉末內亦含有MDMA，我不清楚，我以為
    是Ｋ他命及甲基安非他命」等語(見原審卷第17頁)，參諸臺
    灣南投地方法院95年度易字第213號判決（下稱前案)，認定
    被告自95年2月初某日起至同年3月12日20或21時許止，在台
    中市路邊及台中縣大里市阿拉丁 KTV等處，以將第二級毒品
    甲基安非他命研磨成粉末後，再摻入香煙中吸食之方式，連
    續施用第二級毒品甲基安非他命多次，有該案判決書查詢資
    料在卷可憑（見原審卷第21至23頁)；另本案被告於95年2月
    16日經警採尿送驗，初步結果部分，認係安非他命類陽性反
    應，確認結果部分，安非他命及甲基安非他命均呈陰性反應
    ，MDMA則呈陽性反應，有詮昕科技股份有限公司95年 2月27
    日濫用藥物尿液檢驗報告在卷足佐（見警卷第6頁)。是被告
    前後二案施用毒品之時間密接，且均係在PUB、KTV等相類場
    所，以將毒品粉末摻入香煙吸食之方式，施用同屬安非他命
    類之第二級毒品甲基安非他命及MDMA，足見被告主觀上確係
    基於概括犯意反覆施用第二級毒品。原審因認被告本案所涉
    施用第二級毒品MDMA之犯行，與被告前案經判處罪刑確定所
    涉之連續施用第二級毒品甲基安非他命犯行，具有連續犯裁
    判上一罪之關係，本案所涉之犯罪事實已為前案有罪確定判
    決之效力所及，乃不經言詞辯論，逕為諭知免訴之判決，並
    無不合，難認有認事用法不當或未予調查即認定事實之違背
    法令。檢察官上訴意旨指摘原判決不當，為無理由，爰不經
    言詞辯論，予以駁回。
四、據上論斷，應依刑事訴訟法第 373條、第372條、第368條，
    判決如主文。
中　　華　　民　　國　　96　　年　　11　　月　　2 　　日
            刑事第六庭    審判長法　官  李  文  雄
                                法　官  林  靜  芬
                                法　官  張  恩  賜
上列正本證明與原本無異。
不得上訴。
                                書記官  陳　如　慧
中　　華　　民　　國　　96　　年　　11　　月　　2 　　日
